臺灣臺中地方法院刑事判決
110年度交易字第1353號
公  訴  人  臺灣臺中地方檢察署檢察官
被      告  趙世煌


上列被告因公共危險案件，經檢察官提起公訴（110年度偵字第2
4506號），被告於準備程序進行中，就被訴事實為有罪之陳述，
本院改行簡式審判程序審理，判決如下：
    主    文
趙世煌駕駛動力交通工具而血液中酒精濃度達百分之零點零五以
上，累犯，處有期徒刑陸月，併科罰金新臺幣伍萬元，有期徒刑
如易科罰金，罰金如易服勞役，均以新臺幣壹仟元折算壹日。
    犯罪事實
一、趙世煌於民國110年7月9日晚間8時許，在臺中市豐原區中山
    路友人住處飲用米酒後，於當日晚間8時30分許，騎乘電動
    自行車上路。嗣於當日晚間8時45分許迄同日晚間8時47分許
    ，行經豐原區府前街125號時，因不勝酒力不慎自摔倒地，
    嗣警方獲報後前往處理，並將趙世煌帶往衛生福利部豐原醫
    院抽血檢測，並於110年7月9日晚間10時36分許測得其血液
    中酒精濃度為258.4mg/dl(即百分之0.2584)，已逾血液中酒
    精濃度達百分之0.05，而查悉上情。
二、案經臺中市政府警察局豐原分局報告臺灣臺中地方檢察署檢
    察官偵查起訴。
    理    由
一、本件被告趙世煌所犯為死刑、無期徒刑、最輕本刑為3年以
    上有期徒刑以外之罪，亦非屬高等法院管轄之第一審案件，
    其於準備程序進行中，先就被訴事實為有罪之陳述，經法官
    告知簡式審判程序之旨，並聽取公訴檢察官之意見後，依刑
    事訴訟法第273條之1第1項、第273條之2等規定，裁定進行
    簡式審判程序，且不受同法第159 條第1 項、第161 條之2 
    、第161 條之3 、第163 條之1 及第164 條至第170 條所規
    定證據能力認定及調查方式之限制，合先敘明。
二、上揭犯罪事實，業據被告於警詢、偵訊及本院準備程序及審
    理時均坦承不諱（偵卷第25至28、79至80頁、本院卷第29至
    32、35至40頁），並有員警職務報告書（偵卷第23頁）、道
    路交通事故現場圖（偵卷第33頁）、道路交通事故調查報告
    表（一）及（二）（偵卷第35至37頁）、衛生福利部豐原醫
    院微量元素/藥/毒物測定檢驗結果（偵卷第49頁）、臺中市
    政府警察局交通事故補充資料表（偵卷第57頁）、舉發違反
    道路交通管理事件通知單影本（偵卷第59頁）各1份、現場
    照片10張（偵卷第39至47頁）、監視器錄影畫面截圖4張及
    光碟1片（偵卷第61至63、85頁）在卷可佐，是被告自白與
    事實相符，本件犯行已堪認定，應依法論科。
三、論罪科刑：
　㈠核被告所為，係犯刑法第185條之3第1項第1款之駕駛動力交
    通工具而血液中酒精濃度達百分之0.05以上罪。
　㈡被告前於105年間因公共危險案件，經本院以105年度審交簡
    字第968號判決判處有期徒刑6月確定，並於106年4月17日執
    行完畢出監等情，有臺灣高等法院被告前案紀錄表在卷可查
    （本院卷第13至17頁），其受有期徒刑執行完畢後，5年以
    內故意再犯本件有期徒刑以上之罪，為累犯。審酌被告前經
    判刑確定再犯相同類型之本案，顯見其前罪之徒刑執行無成
    效，對刑罰反應力薄弱，且本案並無司法院釋字第775號解
    釋意旨所指個案應量處最低法定刑，又無法適用刑法第59條
    規定減輕其刑，而應依此解釋意旨裁量不予加重最低本刑之
    情形（最高法院108年度台上字第338號判決意旨參照），爰
    依刑法第47條第1項規定加重其刑。
　㈢爰以行為人之責任為基礎，審酌被告明知飲酒後騎車會導致
    其反應力、控制能力減弱，對往來之公眾及駕駛人自身恐生
    危險，然被告仍於飲酒後，未待體內酒精消退即騎車上路，
    所為實有不當；考量被告檢驗後之血液中酒精濃度高達258.
    4mg/dl(即百分之0.2584)，超出刑法規範之酒精濃度百分之
    0.05甚多，且因不勝酒力而自摔倒地之情狀；兼衡被告犯後
    坦承犯行之態度、前另於102年、103年間亦有因不能安全駕
    駛罪，經本院論罪科刑之紀錄，有臺灣高等法院被告前案紀
    錄表1份在卷可參，素行非佳，暨其自陳高中畢業之智識程
    度、職業、薪資收入及經濟狀況小康、沒有扶養人口之家庭
    生活及經濟狀況（詳見本院卷第38頁）等一切情狀，量處如
    主文所示之刑，並諭知有期徒刑如易科罰金、罰金如易服勞
    役之折算標準。
據上論斷，應依刑事訴訟法第273條之1第1項、第299條第1項前
段，刑法第185條之3第1項第1款、第47條第1項、第41條第1項段
、第42條第3項前段，刑法施行法第1條之1第1項，判決如主文。
本案經檢察官陳建文提起公訴，檢察官張溢金到庭執行職務。
中　　華　　民　　國　　110 　年　　11　　月　　22　　日
                  刑事第十一庭  法  官  蔡汎沂
以上正本證明與原本無異。
如不服本判決應於收受送達後20日內向本院提出上訴書狀，並應
敘述具體理由；其未敘述上訴理由者，應於上訴期間屆滿後20日
內向本院補提理由書（均須按他造當事人之人數附繕本）「切勿
逕送上級法院」。
　　　　                        書記官   黃筠婷
中　　華　　民　　國　　110 　年　　11　　月　　22　　日
所犯法條：
刑法第185條之3第1項第1款：
駕駛動力交通工具而有下列情形之一者，處2年以下有期徒刑，
得併科20萬元以下罰金：
一、吐氣所含酒精濃度達每公升零點二五毫克或血液中酒精濃度
　　達百分之零點零五以上。
以上正本證明與原本無異。
如不服本判決應於收受判決後20日內向本院提出上訴書狀，並應
敘述具體理由；其未敘述上訴理由者，應於上訴期間屆滿後20日
內向本院補提理由書（均須按他造當事人之人數附繕本）「切勿
逕送上級法院」。
                                書記官  黃筠婷
中　　華　　民　　國　　110 　年　　11　　月　　4 　　日